【裁判字號】    99,裁,2451
【裁判日期】    991021
【裁判案由】    戰士授田憑據
【裁判全文】
最  高  行  政  法  院  裁  定
                                      99年度裁字第2451號
抗  告  人  甲○○
上列抗告人因與相對人國防部參謀本部人事參謀次長室間戰士授
田憑據事件，對於中華民國99年3月19日臺北高等行政法院98年
度再字第155號裁定，提起抗告，本院裁定如下︰
    主  文
抗告駁回。
抗告訴訟費用由抗告人負擔。
    理  由
一、按抗告法院認抗告為不合法或無理由者，應為駁回抗告之裁
    定。
二、原審駁回抗告人再審之訴，係以：本件抗告人因戰士授田憑
    據事件，提起行政訴訟，經原審法院民國94年4月22日以93
    年度訴字第737號判決認為無理由諭知駁回。抗告人提起上
    訴，經本院95年度判字第1860號判決以上訴無理由予以駁回
    ，於95年11月16日公告判決確定，嗣於96年1月5日將判決書
    送達抗告人。抗告人對於原審法院確定判決提起再審之訴，
    應於96年1月5日本院判決送達後30日內為之。抗告人遲至數
    年後之98年11月30日，始經由國防部人事參謀次長室向原審
    法院提起再審之訴，顯已逾期。抗告人又未表明知悉再審理
    由在後並其證據，應認本件再審之訴為不合法而駁回等由，
    資為判斷之論據。
三、本院按：「再審之訴應於30日之不變期間內提起。前項期間
    自判決確定時起算，判決於送達前確定者，自送達時起算；
    其再審之理由發生或知悉在後者，均自知悉時起算。」為行
    政訴訟法第276條第1項、第2項所明定。查依上開規定，抗
    告人對原審確定判決提起再審之訴，應於本院確定判決送達
    抗告人時起算，已屬甚明。至核發裁判確定證明書，與提起
    再審之訴之法定期間之計算，係屬無關之二事，抗告意旨主
    張應由抗告人向原審法院聲請付與判決確定證明書，待原審
    法院將判決確定證明書送達後，方能起算提起再審之訴之法
    定期間云云，顯屬誤解法律規定。次查行政訴訟法第276條
    第4項所定5年期限，係指原確定判決確定時起已逾5年者，
    不得提起再審之訴，並非指於判決確定後5年內均得提起再
    審之訴，故提起再審之訴仍應適用同條第1項、第2項規定。
    抗告意旨另以：其提出再審日期為98年11月30日，依據行政
    訴訟法第276條第4項規定，並未逾5年期限，可依法提起再
    審之訴等語，亦屬誤解法律規定而無足取。綜上，原裁定並
    無不合，抗告意旨求為廢棄原裁定，難認有理由，應予駁回
    。
四、據上論結，本件抗告為無理由。依行政訴訟法第104條、民
    事訴訟法第95條、第78條，裁定如主文。
中    華    民    國    99    年    10    月    21    日
                    最高行政法院第七庭
                        審判長法官  藍  獻  林
                              法官  林  樹  埔
                              法官  廖  宏  明
                              法官  姜  素  娥
                              法官  林  文  舟

以  上  正  本  證  明  與  原  本  無  異
中    華    民    國    99    年    10    月    22    日
                              書記官  彭  秀  玲

司法院資訊處製作；財團法人民間司法改革基金會備份。
